臺灣臺中地方法院刑事判決　　　　　　　96年度訴字第2444號
公　訴　人　臺灣臺中地方法院檢察署檢察官
被　　　告　甲○○
上列被告因違反毒品危害防制條例案件，經檢察官提起公訴（九
十六年度毒偵字第三二五五號），本院合議庭裁定進行簡式審判
程序，判決如下：
    主    文
甲○○施用第一級毒品，累犯，處有期徒刑捌月。
扣案之注射針筒壹支沒收。
    犯罪事實
一、甲○○前因煙毒案件，經本院以八十四年度訴字第一四九號
    判決判處有期徒刑三年四月確定；又因違反藥事法案件，經
    臺灣板橋地方法院以八十四年度訴字第七一０號判決判處有
    期徒刑四月確定（於上訴審繫屬中撤回上訴），上開二罪嗣
    經法院裁定應執行有期徒刑三年六月確定；復因煙毒及違反
    麻醉藥品管理條例等案件，經本院以八十四年度訴字第二六
    一五號判決分別判處有期徒刑三年四月及六月，應執行有期
    徒刑三年六月確定，前揭所處執行刑接續執行，於民國八十
    七年五月六日假釋出監，本應至九十一年六月二十六日假釋
    期間始行屆滿；惟甲○○又因另案遭撤銷假釋，入監執行所
    餘殘刑有期徒刑三年七月十一日，已於九十五年九月五日在
    監服刑期滿執行完畢。又因施用毒品案件，經法院裁定施予
    強制戒治一年，於九十二年四月十四日戒治期滿執行完畢釋
    放出所。詎其仍不知悔改，在前揭強制戒治執行完畢釋放後
    五年內，復基於施用第一級毒品之犯罪故意，於九十六年六
    月十二日某時，以將海洛因置於針筒內注射之方式，在臺中
    縣龍井鄉○○路旁，施用第一級毒品海洛因一次。嗣於九十
    六年六月十三日晚間十時五分許，在臺中市○區○○路與北
    屯路口，因形跡可疑為警盤查，甲○○在取出個人證件以供
    員警查對身分之際，自褲袋中掉出其所有供施用海洛因犯罪
    使用之注射針筒一支，而為警當場查扣，始悉上情。
二、案經臺中市警察局第二分局報告臺灣臺中地方法院檢察署檢
    察官偵查起訴。
    理 　 由
一、被告甲○○於準備程序中，先就上開犯罪事實為有罪之陳述
    ，且所犯係死刑、無期徒刑、最輕本刑為三年以上有期徒刑
    以外之罪，經本院合議庭依刑事訴訟法第二百七十三條之一
    第一項之規定，裁定由法官一人獨任進行簡式審判程序，合
    先敘明。
二、上開犯罪事實，業據被告甲○○於偵查及本院審理時坦承不
    諱，並有注射針筒一支扣案為憑。且被告於前揭時、地為警
    查獲後，經警採其尿液送驗結果，確呈嗎啡（施用海洛因者
    會在其體內代謝為嗎啡成分殘留，並經由尿液排出）陽性反
    應，有中山醫學大學附設醫院檢驗科藥物檢測中心檢驗報告
    、尿液代號與真實姓名對照表各一份在卷可參，足徵被告前
    揭自白應屬實情。而被告前因施用毒品案件，經法院裁定施
    予強制戒治一年，於九十二年四月十四日戒治期滿執行完畢
    釋放出所等情，有臺灣高等法院被告前案紀錄表及刑案資料
    查註紀錄表各一份附卷可按。本案事證已臻明確，被告犯行
    洵堪認定。
三、查被告甲○○前因施用毒品案件，經強制戒治執行完畢並釋
    放後，五年內再度施用第一級毒品海洛因，核其所為，係犯
    毒品危害防制條例第十條第一項之施用第一級毒品罪。被告
    為供自己施用之目的而持有上開毒品，其於施用前後持有海
    洛因之低度行為，應為施用之高度行為所吸收，不另論罪。
    。查被告前因煙毒案件，經本院以八十四年度訴字第一四九
    號判決判處有期徒刑三年四月確定；又因違反藥事法案件，
    經臺灣板橋地方法院以八十四年度訴字第七一０號判決判處
    有期徒刑四月確定（於上訴審繫屬中撤回上訴），上開二罪
    嗣經法院裁定應執行有期徒刑三年六月確定；復因煙毒及違
    反麻醉藥品管理條例等案件，經本院以八十四年度訴字第二
    六一五號判決分別判處有期徒刑三年四月及六月，應執行有
    期徒刑三年六月確定，前揭所處執行刑接續執行，於八十七
    年五月六日假釋出監，本應至九十一年六月二十六日假釋期
    間始行屆滿；惟甲○○又因另案遭撤銷假釋，入監執行所餘
    殘刑有期徒刑三年七月十一日，已於九十五年九月五日在監
    服刑期滿執行完畢，有臺灣高等法院被告前案紀錄表及刑案
    資料查註紀錄表在卷可按，其受有期徒刑之執行完畢，五年
    內故意再犯本件法定本刑有期徒刑以上之罪，應依刑法第四
    十七條第一項論以累犯，並依法加重其刑。爰審酌被告先前
    曾因施用毒品犯行接受強制戒治及入監服刑，竟未能從中記
    取教訓，深切體認毒品危害己身健康之鉅，反而再次趁隙施
    用海洛因，足見被告自制能力尚有不足，而有接受相當期間
    監禁教化之必要，以促其及早矯正吸毒惡習；惟念及施用毒
    品固戕害個人健康至鉅，然就他人權益之侵害仍屬有限，及
    其犯罪目的、手段、犯罪後坦承犯行之態度、具有國小畢業
    學歷之智識程度等一切情狀，量處如主文所示之刑，以示懲
    儆。扣案之注射針筒一支，係被告所有供施用海洛因犯罪使
    用之物，業據其於本院審理時供承明確，應依刑法第三十八
    條第一項第二款之規定，宣告沒收。
據上論斷，應依刑事訴訟法第二百七十三條之一第一項、第二百
九十九條第一項前段，毒品危害防制條例第十條第一項，刑法第
十一條前段、第四十七條第一項、第三十八條第一項第二款，判
決如主文。
本案經檢察官郭明嵐到庭執行職務。
中　　華　　民　　國　　96　　年　　8　　月　　22　　 日
                  刑事第七庭  法  官  高文崇
上正本證明與原本無異。
如不服本判決，應於送達後十日內向本院提出上訴狀（須附繕
本），上訴於台灣高等法院台中分院。
                              書記官  林淑慧
中　　華　　民　　國　　96　　年　　8　　月　　22　　日
附錄本案論罪科刑法條：
毒品危害防制條例第十條第一項：
施用第一級毒品者，處六月以上五年以下有期徒刑。
